臺灣雲林地方法院刑事判決
109年度訴字第585號
公  訴  人  臺灣雲林地方檢察署檢察官
被      告  楊明龍


指定辯護人  本院公設辯護人郭雅琳  
上列被告因違反毒品危害防制條例案件，經檢察官提起公訴（10
9年度偵字第2389、5095、5096號）及移送併辦（109年度偵字第
5633號），本院判決如下：
    主  文
楊明龍犯如附表一所示之罪，各處如附表一所示之刑及沒收。刑
之部分，應執行有期徒刑肆年拾壹月。
其餘被訴部分無罪。
    事  實
一、楊明龍明知甲基安非他命係毒品危害防制條例第2條第2項第
    2款所列管之第二級毒品，不得非法持有、販賣，竟仍為下
    列行為：
  ㈠基於販賣第二級毒品甲基安非他命以營利之各別犯意，以扣
    案之蘋果廠牌白色面板行動電話1支（搭配扣案之門號00000
    00000號SIM卡1張，即本院109年度保管檢字第426號扣押物
    品清單編號2，下合稱本案0936號行動電話）作為聯絡工具
    （指附表一編號1至6、11至14部分），各於附表一編號1至1
    4所示之時間、地點，以附表一編號1至14所示之方式，販賣
    第二級毒品甲基安非他命給附表一編號1至14所示之人。嗣
    楊明龍於民國109年3月25日23時許，在雲林縣麥寮鄉光復南
    路與自強路口為警攔查，楊明龍同意搜索，為警扣得販賣所
    餘之甲基安非他命3包（如附表二編號1至3所示）、電子磅
    秤1臺（下稱甲電子磅秤【即本院109年度保管檢字第426號
    號編號1】）、本案0936號行動電話1支、帳冊1本等物。
  ㈡基於持有第二級毒品甲基安非他命純質淨重20公克以上之犯
    意，為供己施用，自上開為警搜索後至109年3月30日23時許
    前之某日某時許，在不詳地點，向真實姓名、年籍均不詳之
    毒品上游購得總重量不詳、但達純質淨重20公克以上之第二
    級毒品甲基安非他命而持有之，並施用其中部分之甲基安非
    他命（涉嫌施用毒品部分經執行觀察、勒戒後，由檢察官另
    為不起訴處分，非本案審理範圍，詳如後述）。嗣楊明龍於
    109年3月30日23時許，在雲林縣麥寮鄉新興路與表福路口為
    警攔查，經楊明龍同意搜索，為警扣得上開持有之甲基安非
    他命6包（驗餘淨重共23.7946公克、純質淨重共23.7643公
    克，詳如附表三所示）、電子磅秤1臺（下稱乙電子磅秤【
    即本院110年度保管檢字第字57、2-2號編號2】、毒品分裝
    袋1批等物（即附表一編號15）。
二、案經雲林縣警察局臺西分局、雲林縣警察局西螺分局及憲兵
    指揮部雲林憲兵隊報告臺灣雲林地方檢察署檢察官偵查起訴
    暨移送併辦。
    理  由
甲、有罪部分：
壹、程序部分：
一、關於審理範圍：
　　按刑事訴訟法第273條第1項第1款規定，法院得於第一次審
    判期日前，傳喚被告或其代理人，並通知檢察官、辯護人、
    輔佐人到庭，行準備程序，為起訴效力所及之範圍與有無變
    更檢察官所引應適用法條之情形之處理。而檢察官之起訴書
    固應記載被告之犯罪事實及所犯法條，惟如記載不明確或有
    疑義，事關法院審判之範圍及被告防禦權之行使，自應於準
    備程序中，經由訊問或闡明之方式，先使之明確。茍法院就
    起訴書所記載關於被告犯罪事實及所犯法條不明確或有疑義
    之部分，經由訊問或闡明之方式，加以更正，當事人復無爭
    執，則法院就已更正之被告犯罪事實及所犯法條，依法定訴
    訟程序進行審判，即不能指為違法（最高法院109年度台上
    字第5859號判決意旨參照）。經查：
　㈠本案起訴書「犯罪事實」欄記載略以：被告楊明龍於起訴書
    附表所示販賣第二級毒品犯行後，於109年3月25日23時許為
    警扣得「甲基安非他命共8包（總毛重37.79公克）」（按：
    指附表二所示之毒品，下稱第1次查獲）；復於109年3月30
    日23時許為警扣得「甲基安非他命6包（總毛重25.95公克）
    」（按：指附表三所示之甲基安非他命，下稱第2次查獲）
    等語，並註記：「（楊明龍經警查獲2次施用毒品部分，另
    以毒偵案辦理）」等語。起訴書「證據並所犯法條」欄則分
    別記載：「核被告楊明龍所為，係違反毒品危害防制條例第
    4條第2項之販賣第二級毒品（附表【按：指起訴書附表】編
    號1至15，共15罪）、同條例第5條第2項意圖販賣而持有第
    二級毒品等罪嫌。又被告意圖販賣而持有第二級毒品與販賣
    第二級毒品二罪間，為法條競合關係，請論以販賣第二級毒
    品罪。」、「扣案之毒品共14包，經送驗均有第二級毒品成
    分，請依毒品危害防制條例第18條第1項前段規定沒收銷燬
    之」等語，可見檢察官已於起訴書之犯罪事實，記載本案查
    獲之上開毒品。
　㈡一般販賣毒品案件，檢察官常於起訴書記載查扣被告販賣所
    餘毒品之情形，並一併聲請法院宣告沒收銷燬，而可認被告
    持有販賣所餘之毒品，亦在起訴範圍。本案起訴書記載被告
    於109年3月25日23時許為警扣得「甲基安非他命共8包（總
    毛重37.79公克）」等語，原可認為屬此情形，但犯罪事實
    欄最末卻又註明：「（楊明龍經警查獲2次施用毒品部分，
    另以毒偵案辦理）」等語，則檢察官就該次扣得之毒品，是
    否亦認為與被告施用毒品犯嫌有關（依被告所陳，附表二編
    號1至3所示甲基安非他命，係本案販賣所餘；附表二編號4
    至7所示、與附表二編號1至3所示甲基安非他命包裝、成分
    顯然有異之毒品，僅供己施用，且兩者取得毒品之時間不同
    ，見本院585號卷二第240至241頁），而另行偵辦？如此一
    來，被告持有該等扣案毒品之行為，是否均屬本案起訴範圍
    ，即有所疑義。
　㈢依上開起訴書犯罪事實之記載，被告既然已先為警第1次查獲
    持有毒品，其為警第2次查獲毒品之持有行為，與其販賣第
    二級毒品犯行、持有第1次查獲毒品之犯行即截然可分，何
    以起訴書又記載被告為警第2次查獲毒品之持有情形，是否
    屬於本案起訴範圍？亦有未明。
　㈣被告為警第2次查獲毒品之持有行為，起訴書並未記載被告有
    意圖販賣而持有之主觀犯意，檢察官稱被告涉犯意圖販賣而
    持有第二級毒品罪嫌，所指為何？承前所述，既然被告為警
    第2次查獲毒品之持有行為與其本案販賣第二級毒品犯行各
    別獨立而截然可分，何以起訴書仍記載「被告意圖販賣而持
    有第二級毒品與販賣第二級毒品二罪間，為法條競合關係，
    請論以販賣第二級毒品罪」？可見起訴書之記載並非明確。
　㈤本院就上開起訴書記載不明確致有疑義之處，加以訊問及闡
    明，公訴檢察官表示：被告為警第1次查獲毒品之持有行為
    ，為被告販賣第二級毒品犯行吸收，被告為警第2次查獲毒
    品之持有行為，另外成立加重持有毒品罪。又被告為警第1
    次查獲之毒品中，附表二編號4至7所示另含有第三、四級毒
    品成分之毒品，僅單純描述查獲之結果，並非起訴範圍等語
    （見本院585號卷二第116至117頁、第218至219頁），足認
    檢察官主張之起訴範圍，乃被告為警第1次查獲毒品中附表
    二編號1至3之意圖販賣而持有第二級毒品犯行，並為被告販
    賣第二級毒品犯行所吸收，以及被告為警第2次查獲毒品所
    犯之持有第二級毒品純質淨重20公克以上犯行，公訴檢察官
    所為之更正，被告及辯護人均表示無意見等語（見本院585
    號卷二第116至117頁、第218至219頁），依上開說明，本院
    應以此為審理範圍。
二、檢察官移送併辦（臺灣雲林地方檢察署109年度偵字第5633
    號）部分，因與本案起訴之犯罪事實（除起訴書附表編號6
    至10部分外）相同，自屬本院審理範圍。
三、關於證據能力部分：
　　按被告以外之人於審判外之陳述，雖不符刑事訴訟法第159
    條之1至第159條之4之規定，而當事人於審判程序同意作為
    證據，法院審酌該言詞陳述或書面陳述作成時之情況，認為
    適當者，亦得為證據。當事人、代理人或辯護人於法院調查
    證據時，知有第159條第1項不得為證據之情形，而未於言詞
    辯論終結前聲明異議者，視為有前項之同意，刑事訴訟法第
    159條之5定有明文。經查，本判決所引用被告以外之人於審
    判外之陳述，或經檢察官引為證據使用，被告及辯護人均表
    示同意有證據能力（見本院585號卷一第111至112頁），或
    經本院調查證據時提示，檢察官、被告及辯護人均未爭執證
    據能力（見本院585號卷二第219至231頁），本院審酌該等
    證據之取得過程並無瑕疵，與本案待證事實間復具有相當之
    關聯性，應得作為證據。
貳、實體部分：
一、上開犯罪事實，業據被告於偵查中及本院審理時均坦承不諱
    （見本院偵聲41號卷第31至32頁；偵2389號卷第121、163頁
    ；本院585號卷一第24頁、第111頁；本院585號卷二第18頁
    、第114頁），並有雲林縣警察局臺西分局109年3月25日、3
    月30日搜索扣押筆錄暨扣押物品目錄表、扣押物品清單、本
    院109年聲監字第48號、109年聲監續字第169號通訊監察書
    及電話附表、自願受搜索同意書、衛生福利部草屯療養院10
    9年4月20日、4月22日、110年3月4日鑑驗書、臺灣雲林地方
    檢察署109年8月10日雲檢原公109毒偵359字第1099021905號
    函暨扣押物品清單、110年1月25日雲檢原公110毒偵緝4字第
    1109002322號函各1份、現場、扣案物暨初步檢測照片40張
    （見警422號卷第7至10頁；警482號卷第47至52頁；他2042
    號卷第43至47頁、第51頁；本院585號卷一第83至85頁、第9
    1至97頁、第217至223頁、第227至229頁、第305至307頁、
    第391至405頁、第435頁、第479頁）及扣案之帳冊1本、毒
    品分裝袋1批、本案0936號行動電話1支、附表二編號1至3、
    附表三所示之第二級毒品甲基安非他命共9包可證，復各有
    下列證據可佐：
　㈠附表編號1至10部分：證人陳金忠、陳星光於警詢、偵訊之證
    述（見他2042號卷第77至93頁、第97至101頁、第105至127
    頁、第141至143頁、第223至234頁、第237至239頁）及被告
    與陳金忠之通訊監察譯文、扣案之帳冊內頁影本各1份（見
    偵2389號卷第35頁、第139至141頁、第143至146頁）。
　㈡附表編號11部分：證人吳建仁於警詢、偵訊及本院審理時之
    證述（見偵2389號卷第85至97頁、第101至103頁；他2042號
    卷第149至154頁、第171至175頁；本院585號卷二第117至13
    5頁）及被告與吳建仁之通訊監察譯文1份（見偵2389號卷第
    153至154頁）。
　㈢附表編號12至14部分：證人傅文和於警詢、偵訊之證述（見
    他2042號卷第205至214頁、第217至219頁）及被告與傅文和
    之通訊監察譯文1份（見偵2389號卷第149至151頁）。
二、按毒品危害防制條例第4條規定之販賣毒品罪，係以行為人
    意圖營利而為販入或賣出毒品，為其要件；與販賣規模、動
    機無涉；其實際上是否因而獲利，以及所獲之利益究竟是來
    自販入、賣出價差、毒品數量折扣，均非所問。又販賣毒品
    係違法行為，非可公然為之，而毒品亦無公定價格，係可任
    意分裝增減分量及純度，且每次買賣之價格、數量，亦隨時
    依雙方之關係深淺、資力、需求量、對行情之認知、來源是
    否充裕、查緝是否嚴緊、購買者被查獲時供述購買對象之可
    能風險之評估等因素，而異其標準，機動調整，非可一概論
    之。實務上販賣之利得，除非經行為人詳細供出所販賣之毒
    品之進價及售價，且數量俱臻明確外，實難察得其交易實情
    ，然販賣者從價差或量差中牟利，方式雖異，惟其販賣行為
    意在營利則屬同一。從而，舉凡「有償交易」，除足以反證
    行為人確係另基於某種非圖利本意之關係外，通常尚難因無
    法查悉其精確之販入價格，作為是否高價賣出之比較，諉以
    無營利之意思，而阻卻販賣犯行之追訴（最高法院109年度
    台上字第5138號判決意旨參照）。查被告與附表一編號1至1
    4所示之人進行甲基安非他命交易，均非無償提供，倘非有
    利可圖，被告殊無甘冒遭查獲之極大風險，平白無故義務性
    、服務性提供其等毒品，而被告自承：我本案販賣甲基安非
    他命，1錢重大概賺新臺幣（下同）2000元等語（見本院585
    號卷二第158頁），足認被告主觀上均有販賣第二級毒品營
    利之意圖無誤。
三、論罪科刑：
  ㈠按行為後法律有變更者，適用行為時之法律。但行為後之法
    律有利於行為人者，適用最有利於行為人之法律，刑法第2
    條第1項定有明文。查毒品危害防制條例第4條第2項、第17
    條第2項規定於109年1月15日修正公布，被告行為後，上開
    修正規定於109年7月15日施行，修正後規定提高有期徒刑之
    最低度、得併科罰金之最高度，且須於偵查及歷次審判中均
    自白犯罪，始得減輕其刑，並非較有利被告（可參閱最高法
    院110年度台上字第1575號判決意旨），本案自應適用修正
    前毒品危害防制條例第4條第2項規定處斷，且應一體適用修
    正前毒品危害防制條例第17條第2項之規定（起訴書論罪法
    條未詳究上情，業經公訴檢察官當庭補充，見本院585號卷
    二第163頁；至毒品危害防制條例第11條第4項持有第二級毒
    品純質淨重20公克以上罪之規定則未修正）。
  ㈡按我國刑法採刑罰與保安處分雙軌制，是若被告初次施用毒
    品並同時持有逾法定數量毒品時，由於觀察勒戒、強制戒治
    性質上係屬保安處分，與刑罰性質不同，故針對同一犯行併
    予諭知刑罰及保安處分者自無不可（例如對竊盜慣犯同時宣
    告強制工作），且此時持有逾法定數量毒品行為之不法內涵
    已非嗣經不起訴處分之施用毒品行為所得涵蓋，故法院除應
    就被告所為論以持有逾法定數量毒品罪刑外，另應就施用毒
    品犯行部分裁定令入勒戒處所施以觀察勒戒，此亦為刑罰與
    保安處分雙軌制之使然，並無違反一事不二罰原則（最高法
    院107年度台上字第3919號判決意旨參照）。準此，本案犯
    罪事實一㈡即附表一編號15部分，被告持有附表三所示之第
    二級毒品甲基安非他命純質淨重已逾20公克，雖被告持有該
    等毒品之目的是供己施用（見本院585號卷二第117頁），且
    其施用毒品犯行業經本院裁定觀察勒戒（見本院585號卷一
    第293至295頁），但其持有逾法定數量毒品行為之不法內涵
    無法被該施用毒品行為所涵蓋，自仍應追訴處罰。
  ㈢核被告就犯罪事實一㈠即附表一編號1至14所為，均係犯修正
    前毒品危害防制條例第4條第2項之販賣第二級毒品罪，其為
    販賣第二級毒品而持有第二級毒品之低度行為，各為販賣第
    二級毒品之高度行為所吸收，皆不另論罪。檢察官雖另論以
    被告意圖販賣而持有第二級毒品，惟被告意圖販賣而持有第
    二級毒品之行為，與販賣第二級毒品之行為，有法條競合關
    係，亦不另論罪（最高法院101年度第10次刑事庭會議決議
    意旨參照）；被告就犯罪事實一㈡即附表一編號15所為，係
    犯毒品危害防制條例第11條第4項之持有第二級毒品純質淨
    重20公克以上之罪。
  ㈣被告所犯上開15罪，犯意各別，行為互殊，應予分論併罰。
  ㈤按修正前毒品危害防制條例第17條第2項規定：「犯第4條至
    第8條之罪於偵查及審判中均自白者，減輕其刑。」被告對
    於犯罪事實一㈠即附表一編號1至14所示犯行，於偵查、審判
    中均坦承不諱，皆應依修正前毒品危害防制條例第17條第2
    項規定減輕其刑。
  ㈥爰以行為人之責任為基礎，審酌被告前無經判刑確定之紀錄
    （見本院585號卷二第249至252頁臺灣高等法院被告前案紀
    錄表），可見其過往並非目無法紀之人，惟其本案犯販賣第
    二級毒品罪，增加第二級毒品在社會流通之危險性，恐令施
    用毒品者沉迷於毒癮，無法自拔，輕則戕害個人身心，重則
    因缺錢購毒而引發各種犯罪，對社會秩序危害非輕，且被告
    為警第1次查獲後，未能知所警惕，旋再犯持有第二級毒品
    純質淨重20公克以上罪，實非可取，惟念及被告坦承犯行，
    態度尚可，參以其本案販賣甲基安非他命之價格、對象，本
    案持有第二級毒品純質淨重20公克以上之重量、時間等情節
    ，兼衡被告自陳：因經濟因素販毒之動機、高中畢業之學歷
    、未婚亦無子女、與父母、姐姐同住、現從事設備拆裝工作
    （提出員工在職證明書）、日薪1800元之生活狀況（見本院
    585號卷二第169頁、第242至243頁）等一切情形，分別量處
    如主文所示之刑，並就被告所犯之罪刑，考量各罪罪質、販
    賣對象、犯罪情節、時間差距、持有毒品之數量等一切情形
    ，定其應執行刑如主文所示。
四、沒收：
  ㈠扣案如附表二編號1至3、附表編號三所示之第二級毒品甲基
    安非他命共9包（各含包裝袋1只），均應依毒品危害防制條
    例第18條第1項前段規定，各於被告本案最後1次販賣第二級
    毒品主文項下（即附表一編號14）、被告持有第二級毒品純
    質淨重20公克以上之罪主文項下（即附表一編號15）宣告沒
    收銷燬之（包裝袋無法與毒品完全析離，應一併沒收銷燬；
    鑑驗用罄毒品，既已滅失，自無庸再予宣告沒收銷燬）。至
    於扣案如附表二編號4至7所示毒品，與本案並無相關，檢察
    官表示將另行處理，不於本案聲請宣告沒收等語（見本院58
    5號卷二第261頁），爰不予宣告沒收。
  ㈡毒品危害防制條例第19條第1項規定：「犯第4條至第9條、第
    12條、第13條或第14條第1項、第2項之罪者，其供犯罪所用
    之物，不問屬於犯罪行為人與否，均沒收之。」刑法第38條
    第2項規定：「供犯罪所用、犯罪預備之物或犯罪所生之物
    ，屬於犯罪行為人者，得沒收之。但有特別規定者，依其規
    定。」查：
　⒈扣案之本案0936號行動電話1支，為被告所有，供其犯附表一
    編號1至6、11至14所示販賣第二級毒品罪所用之物等情，經
    被告坦白在卷，並有上述通訊監察譯文可憑，自堪認定，考
    量該支行動電話與被告該等犯行關係密切，爰依毒品危害防
    制條例第19條第1項規定，各於該等罪刑主文項下宣告沒收
    。至於第1次查獲、第2次查獲為警扣得之另2支行動電話，
    被告均否認與本案販賣毒品犯行相關（見本院585號卷二第1
    48、153頁、第231至232頁、第235頁），又無證據證明與被
    告本案犯行相關，尚無從宣告沒收，起訴書記載聲請宣告沒
    收之旨，尚難認有據。
　⒉第1次查獲扣案之帳冊1本、甲電子磅秤1臺及第2次查獲扣案
    之毒品分裝袋1批，均為被告所有，其中帳冊1本是供被告犯
    附表一編號4、6至10所示販賣第二級毒品罪所用之物、供被
    告犯附表一編號1至3、5、11至14所示販賣第二級毒品罪預
    備之物；甲電子磅秤1臺係供被告犯附表一編號1至14所示販
    賣第二級毒品罪所用之物；第2次查獲扣案之毒品分裝袋1批
    係供被告犯附表一編號1至14所示販賣第二級毒品罪預備之
    物等情，業據被告坦認在案（見本院585號卷二第148至149
    頁、第152至153頁），考量該等物品與被告該等犯行關係密
    切，爰就上述供犯罪所用之物部分，依毒品危害防制條例第
    19條第1項規定；就上述供犯罪預備之物部分，依刑法第38
    條第2項前段規定，各於該等罪刑主文項下宣告沒收。
　⒊第2次查獲扣案之乙電子磅秤1臺，為被告所有，供其犯犯罪
    事實一㈡即附表一編號15持有第二級毒品純質淨重20公克以
    上之罪所用之物，業據被告坦認在案（見本院585號卷二第1
    51至152頁），考量該臺電子磅秤與被告持有第二級毒品純
    質淨重20公克以上犯行關係密切，爰依刑法第38條第2項前
    段規定，於該罪刑主文項下宣告沒收。
  ㈢按犯罪所得，屬於犯罪行為人者，沒收之；前2項之沒收，於
    全部或一部不能沒收或不宜執行沒收時，追徵其價額，刑法
    第38條之1第1項前段、第3項定有明文。本案犯罪事實一㈠如
    附表一編號1至14所示，被告向附表一編號1至14所示之人收
    取之價金，均為其販賣第二級毒品之犯罪所得等情，業據被
    告坦認不諱（見本院585號卷一第286頁；本院585號卷二第2
    40頁），本應依刑法第38條之1第1項規定宣告沒收，惟上開
    現金由被告收受後，已與被告原有之（現金）財產發生混合
    效果，而喪失「原物」之概念，屬於全部不能「原物」沒收
    之情形，均應依刑法第38條之1第3項規定，於各次主文項下
    逕追徵其價額（可參閱最高法院107年度台上字第1577號、1
    08年度台上字第3249號判決意旨）。至於扣案之現金2萬500
    0元，係於109年3月30日（即第2次查獲）為警扣得，而被告
    上開販賣第二級毒品犯行均是於109年3月25日第1次查獲前
    所犯，形式上已難認該等現金屬於被告上開犯罪所得，被告
    亦陳稱該等現金一部分為遊戲幣所換取，一部分為母親提供
    繳納車貸之費用，並非本案販賣毒品所得等語（見本院585
    號卷二第152頁），自無從宣告沒收，此應屬檢察官如何執
    行追徵之問題。　　
乙、無罪部分：
壹、公訴意旨另以：被告基於販賣第二級毒品甲基安非他命以營
    利之犯意，109年3月25日18時許，在雲林縣麥寮鄉雲3-1縣
    道旁後安機車行旁壕溝橋，販賣第二級毒品甲基安非他命給
    吳建仁，並收取價金2000元，因認被告涉犯（修正前）毒品
    危害防制條例第4條第2項販賣第二級毒品罪嫌等語。
貳、按犯罪事實應依證據認定之，無證據不得認定犯罪事實，刑
    事訴訟法第154條第2項定有明文。又不能證明被告犯罪者，
    應諭知無罪之判決，刑事訴訟法第301條第1項亦定有明文。
    復查刑事訴訟法第161條第1項規定：檢察官就被告犯罪事實
    ，應負舉證責任，並指出證明之方法。因此，檢察官對於起
    訴之犯罪事實，應負提出證據及說服之實質舉證責任。倘其
    所提出之證據，不足為被告有罪之積極證明，或其闡明之證
    明方法，無從說服法官以形成被告有罪之心證，基於無罪推
    定之原則，自應為被告無罪判決之諭知。是若審判時，檢察
    官未能提出適合於證明犯罪事實之積極證據，並闡明其證據
    方法與待證事實之關係；法院對於卷內訴訟資料，復已逐一
    剖析，參互審酌，仍無從獲得有罪之心證，自應諭知無罪之
    判決（最高法院92年度台上字第128號判決意旨參照）。次
    按認定犯罪事實所憑之證據，雖不以直接證據為限，間接證
    據亦包括在內；然而無論直接或間接證據，其為訴訟上之證
    明，須於通常一般之人均不致有所懷疑，而得確信其為真實
    之程度者，始得據為有罪之認定（最高法院76年度台上字
    第4986號判決意旨參照）。又按刑事訴訟法第156條第2項規
    定：被告或共犯之自白，不得作為有罪判決之唯一證據，仍
    應調查其他必要之證據，以察其是否與事實相符。再按刑事
    訴訟法第156條第2項規定，被告雖經自白，仍應調查其他必
    要之證據，以察其是否與事實相符。立法目的乃欲以補強證
    據擔保自白之真實性；亦即以補強證據之存在，藉之限制自
    白在證據上之價值。而所謂補強證據，則指除該自白本身外
    ，其他足資以證明自白之犯罪事實確具有相當程度真實性之
    證據而言。雖其所補強者，非以事實之全部為必要，但亦須
    因補強證據與自白之相互利用，而足使犯罪事實獲得確信者
    ，始足當之（最高法院74年度台覆字第10號判決意旨參照
    ）。 
參、公訴意旨認被告涉犯上開罪嫌，無非係以被告之供述、證人
    吳建仁之證述、被告與吳建仁109年3月25日通訊監察譯文及
    扣案帳冊等為其主要論據。被告對此部分固然不爭執，惟查
    ：
一、被告於警詢、偵訊固然均陳稱有上述販賣第二級毒品給吳建
    仁之情（見偵2389號卷第154、163頁），惟依扣案帳冊翻拍
    照片所示（見他2042號卷第152頁），於「風」（按：被告
    稱呼吳建仁為「中風」，見偵2389號卷第164頁）之頁面記
    載：「3月10日，『結餘』1萬2000」、「3月25日，『明細』500
    0現、『收入』5000、『結餘』7000」（對照他2042號卷第109頁
    翻拍照片欄位），如果被告確實於109年3月25日販賣2000元
    之甲基安非他命給吳建仁，何以當日帳目是記載「『明細』50
    00現、『收入』5000」？對此，被告於偵訊時雖陳稱：之前吳
    建仁欠我5000元，迄今未歸還，但3月25日當天毒品交易，
    吳建仁有給我2000元價金，至於「結餘」記載7000元是遊戲
    幣的價額，也是吳建仁積欠我的云云（見偵2389號卷第164
    頁），然究竟何筆金額記載是本次毒品交易之價款？或是遊
    戲幣之交易價金？抑或是先前積欠之債務？均有所未明。
二、本院針對上開疑問於審理時訊問被告，其陳稱：上開3月10
    日1萬2000元之記載，是吳建仁積欠我的債務。至於3月25日
    記載的「5000現」，是我要還他遊戲幣的錢，但我不記得為
    何「結餘」變成7000元，但我當天確實有還他5000元遊戲幣
    的錢，我不記得當天吳建仁有沒有向我購買毒品等語（見本
    院585號卷二第160至161頁），被告不僅對於扣案帳冊上開
    金額之記載陳述有異，更令人懷疑109年3月25日吳建仁究竟
    有無向其購買甲基安非他命。
三、證人吳建仁於警詢、偵訊之歷次證述，從未指證被告該次販
    賣毒品罪嫌：
　㈠證人吳建仁於109年4月30日警詢時證稱：我於109年3月22日
    向被告購買甲基安非他命（即附表一編號11），但我沒有給
    他2000元價金，我跟他說等我25日工作領錢之後再給他。嗣
    於109年3月25日18時許，被告有打電話給我，問我是否有領
    到錢，我說有，他就說要過來找我拿錢，我們一樣約在後安
    村的便利商店，我拿2000元給他。關於扣案帳冊之記載，其
    中3月10日之部分，是我賣給被告1萬元的遊戲幣，但他賒帳
    ，說之後會一次給我1萬2000元。3月25日記載「現金」5000
    元，是被告向我買7000元的遊戲幣，但我之前向他買甲基安
    非他命的2000元還沒給他，所以扣掉我欠他的毒品價款，他
    拿現金5000元給我，所以才會記載「結餘」7000元等語（見
    他2042號卷第152至153頁），可見證人吳建仁僅證稱109年3
    月25日有收取被告向其購買7000元遊戲幣之價金（抵銷前次
    毒品價款2000元後，實收5000元現金），並未證稱當日有向
    被告購買甲基安非他命。甚至，證人吳建仁更證稱：我前後
    總共向被告購買3次甲基安非他命，第1次於109年2月間，第
    2次是109年2月底，第3次就是109年3月22日（即附表一編號
    11）等語（見他2042號卷第153頁），依其證述，其顯然未
    於109年3月25日再向被告購買甲基安非他命。
　㈡證人吳建仁於109年4月30日偵訊時證稱：（經檢察官提示扣
    案帳冊「風」之頁面）109年3月10日1萬2000元之記載，是
    被告向我購買遊戲幣支付之價金。109年3月25日5000元之記
    載，是因為我109年3月22日向被告購買甲基安非他命時，我
    並未支付價金，所以被告於109年3月25日向我購買7000元之
    遊戲幣時，直接扣除我賒欠的購毒價金，只付5000元給我，
    被告才會在帳冊上記載5000元等語（見他2042號卷第173頁
    ）。
　㈢證人吳建仁於109年5月20日警詢時證稱：（經警方提示其與
    被告109年3月25日之通訊監察譯文）我和被告本次聯繫，是
    我要償還我於109年3月22日向被告購買甲基安非他命之價金
    2000元，我與被告相約在後安村便利商店，我將2000元還給
    被告等語（見偵2389號卷第92頁），亦未證稱當日有再向被
    告購買甲基安非他命之情，但證稱其當日償還被告109年3月
    22日購毒價款2000元乙節則大致相符。
　㈣證人吳建仁於109年5月20日偵訊時證稱：（經警方提示其與
    被告109年3月25日之通訊監察譯文）這次聯繫，是我請被告
    過來拿我109年3月22日賒欠的購毒價款2000元，我們相約在
    後安村便利商店，我交付2000元給被告等語，與其同日警詢
    證述情節相符，亦未證稱其當日有再向被告購買甲基安非他
    命。　
四、證人吳建仁於本院審理程序，雖曾證稱：（經提示被告之自
    白）「可能」109年3月25日那天「應該」有交易，我也有還
    被告錢云云（見本院585號卷二第123頁），但其用語顯然並
    非肯定，且表示已記憶不清等語（見本院585號卷二第123頁
    ），又證人吳建仁亦證稱：我記得109年3月25日我沒有再向
    被告購買甲基安非他命，我只是要還被告我109年3月22日賒
    欠2000元之購毒價款，因為剛好被告也要向我買遊戲幣，所
    以扣除之後，反而是被告給我5000元。我工作是每月10日、
    25日發薪水，109年3月25日我領到薪資，我本來要還被告10
    9年3月22日的購毒價款，那天是我的發薪日，我就打電話給
    被告，我當天只有還被告錢。我和被告見面，有幾次也是沒
    有毒品交易，只是我要還他錢，或者是轉賣遊戲幣。我於偵
    訊時都照實陳述等語（見本院585號卷二第117至134頁），
    依其證述，實難認定被告有於109年3月25日再次販賣甲基安
    非他命給吳建仁之事實。
五、至於被告與吳建仁109年3月25日之通訊監察譯文（見偵2389
    號卷第92頁），只足以證立2人有相約見面之情，譯文內容
    並無任何與毒品交易有關之用語，而扣案帳冊上開之記載亦
    非具體明確，且被告、證人吳建仁對此各有解讀，無法佐證
    當日毒品交易情事，本院無法藉由此等證據與自白相互利用
    ，獲得犯罪事實之確信，難以排除被告與吳建仁於109年3月
    25日見面，僅是吳建仁償還109年3月22日購毒價款及進行遊
    戲幣交易之可能性。
肆、綜上所述，此部分公訴意旨，被告雖曾自白犯罪，但被告之
    自白不得作為有罪判決之唯一依據，檢察官復未提出適合之
    補強證據佐證，使本院不致有所懷疑，得以確信其為真實之
    程度，揆諸首揭說明，屬不能證明被告犯罪，自應為此部分
    無罪之諭知如主文第2項所示。
伍、檢察官移送併辦（臺灣雲林地方檢察署109年度偵字第5633
    號）部分，因與本案起訴事實（除起訴書附表編號6至10部
    分外）相同，而為本院審理範圍，業經本院實體審理，是就
    上開無罪部分，尚無庸退回由檢察官另行處理，併予敘明。
據上論斷，應依刑事訴訟法第299條第1項前段、第301條第1項前
段，修正前毒品危害防制條例第4條第2項、第17條第2項，毒品
危害防制條例第11條第4項、第18條第1項前段、第19條第1項，
刑法第2條第1項前段、第11條、第51條第5款、第38條第2項前段
、第38條之1第1項前段、第3項，判決如主文。
本案經檢察官李侃穎提起公訴、檢察官許景睿移送併辦，檢察官
黃煥軒、陳淑香到庭執行職務。
中　　華　　民　　國　　110 　年　　10　　月　　15　　日
                  刑事第七庭  審判長法  官  王子榮

                                    法  官  簡廷恩

                                    法  官  潘韋丞
以上正本證明與原本無異。
如不服本判決應於收受判決後20日內向本院提出上訴書狀，並應
敘述具體理由；其未敘述上訴理由者，應於上訴期間屆滿後20日
內向本院補提理由書（均須按他造當事人之人數附繕本）。「切
勿逕送上級法院」。　　
                                    書記官　郭美儀
中　　華　　民　　國　　110 　年　　10　　月　　19　　日
附錄本案論罪科刑之法條：
修正前毒品危害防制條例第4條第2項
製造、運輸、販賣第二級毒品者，處無期徒刑或7年以上有期徒
刑，得併科新臺幣1000萬元以下罰金。

毒品危害防制條例第11條第4項：
持有第二級毒品純質淨重二十公克以上者，處6月以上5年以下有
期徒刑，得併科新臺幣70萬元以下罰金。
　　　　　　　　　　　　　　　　　　　　　
附表一:　　
編號 犯      罪      事      實 罪名、宣告刑及沒收 1 楊明龍基於販賣第二級毒品甲基安非他命以營利之犯意，於109年2月18日某時許，先收受陳金忠購買甲基安非他命之價金新臺幣（下同）3000元，再接續於109年2月19日11時15分許、同日22時52分許，以本案0936號行動電話與持用門號0000000***號（號碼詳卷）行動電話之陳金忠聯繫毒品交易事宜後，楊明龍於同日23時許，在雲林縣臺西鄉臺西農會崙豐分會旁路口，販賣第二級毒品甲基安非他命給陳金忠而完成交易。 楊明龍犯販賣第二級毒品罪，處有期徒刑參年柒月。 扣案之蘋果廠牌白色面板行動電話壹支（含扣案之門號0000000000號SIM卡壹張，即本院109年度保管檢字第426號扣押物品清單編號2）、帳冊壹本、電子磅秤壹臺（本院109年度保管檢字第426號扣押物品清單編號1）及毒品分裝袋壹批，均沒收之；應追徵不能沒收之犯罪所得價額新臺幣參仟元。 2 楊明龍基於販賣第二級毒品甲基安非他命以營利之犯意，於109年2月21日16時18分許至同日17時53分許，以本案0936號行動電話與持用門號0000000***號（號碼詳卷）行動電話之陳金忠聯繫毒品交易事宜後，於同日18時許，在雲林縣臺西鄉崙豐國小旁排水溝巷子內某攤位，販賣第二級毒品甲基安非他命給陳金忠，並收取價金3000元而完成交易。 楊明龍犯販賣第二級毒品罪，處有期徒刑參年柒月。 扣案之蘋果廠牌白色面板行動電話壹支（含扣案之門號0000000000號SIM卡壹張，即本院109年度保管檢字第426號扣押物品清單編號2）、帳冊壹本、電子磅秤壹臺（本院109年度保管檢字第426號扣押物品清單編號1）及毒品分裝袋壹批，均沒收之；應追徵不能沒收之犯罪所得價額新臺幣參仟元。 3 楊明龍基於販賣第二級毒品甲基安非他命以營利之犯意，於109年2月22日1時8分許至同日21時52分許，以本案0936號行動電話與持用門號0000000***號（號碼詳卷）行動電話之陳金忠聯繫毒品交易事宜後，於同日23時許，在雲林縣臺西鄉臺西農會崙豐分會旁路口，販賣第二級毒品甲基安非他命給陳金忠，並收取價金5000元而完成交易。 楊明龍犯販賣第二級毒品罪，處有期徒刑參年柒月。 扣案之蘋果廠牌白色面板行動電話壹支（含扣案之門號0000000000號SIM卡壹張，即本院109年度保管檢字第426號扣押物品清單編號2）、帳冊壹本、電子磅秤壹臺（本院109年度保管檢字第426號扣押物品清單編號1）及毒品分裝袋壹批，均沒收之；應追徵不能沒收之犯罪所得價額新臺幣伍仟元。 4 楊明龍基於販賣第二級毒品甲基安非他命以營利之犯意，分別於109年3月1日14時48分許至同日23時28分許，以本案0936號行動電話與持用門號0000000***號（號碼詳卷）行動電話之陳金忠聯繫毒品交易事宜後，於同日23時許，在雲林縣臺西鄉臺西農會崙豐分會旁路口，販賣第二級毒品甲基安非他命給陳金忠，並收取價金6000元而完成交易。 楊明龍犯販賣第二級毒品罪，處有期徒刑參年捌月。 扣案之蘋果廠牌白色面板行動電話壹支（含扣案之門號0000000000號SIM卡壹張，即本院109年度保管檢字第426號扣押物品清單編號2）、帳冊壹本、電子磅秤壹臺（本院109年度保管檢字第426號扣押物品清單編號1）及毒品分裝袋壹批，均沒收之；應追徵不能沒收之犯罪所得價額新臺幣陸仟元。 5 楊明龍基於販賣第二級毒品甲基安非他命以營利之犯意，接續於109年3月12日16時50分許、同日17時7分許，以本案0936號行動電話與持用門號0000000***號（號碼詳卷）行動電話之陳金忠聯繫毒品交易事宜後，於同日17時許，在雲林縣臺西鄉臺西農會崙豐分會旁路口，販賣第二級毒品甲基安非他命給陳金忠，並收取價金3000元而完成交易。 楊明龍犯販賣第二級毒品罪，處有期徒刑參年柒月。 扣案之蘋果廠牌白色面板行動電話壹支（含扣案之門號0000000000號SIM卡壹張，即本院109年度保管檢字第426號扣押物品清單編號2）、帳冊壹本、電子磅秤壹臺（本院109年度保管檢字第426號扣押物品清單編號1）及毒品分裝袋壹批，均沒收之；應追徵不能沒收之犯罪所得價額新臺幣參仟元。 6 楊明龍基於販賣第二級毒品甲基安非他命以營利之犯意，接續於109年3月16日9時44分許、同日11時47分許，以本案0936號行動電話與持用門號0000000***號（號碼詳卷）行動電話之陳金忠聯繫毒品交易事宜後，於同日12時許，在雲林縣臺西鄉崙仔頂普林厝省道台61線下涵洞，販賣第二級毒品甲基安非他命給陳金忠，並收取價金4000元而完成交易。 楊明龍犯販賣第二級毒品罪，處有期徒刑參年柒月。 扣案之蘋果廠牌白色面板行動電話壹支（含扣案之門號0000000000號SIM卡壹張，即本院109年度保管檢字第426號扣押物品清單編號2）、帳冊壹本、電子磅秤壹臺（本院109年度保管檢字第426號扣押物品清單編號1）及毒品分裝袋壹批，均沒收之；應追徵不能沒收之犯罪所得價額新臺幣肆仟元。 7 楊明龍基於販賣第二級毒品甲基安非他命以營利之犯意，以不詳方式與陳金忠或陳星光聯繫毒品交易事宜後，於109年2月27日17時許，在雲林縣臺西鄉臺西農會崙豐分會旁路口，販賣第二級毒品甲基安非他命給陳金忠及陳星光（由陳金忠及陳星光一同或其中1人出面交易，下列附表一編號8至10均同），並收取價金8000元而完成交易。 楊明龍犯販賣第二級毒品罪，處有期徒刑參年捌月。 扣案之帳冊壹本、電子磅秤壹臺（本院109年度保管檢字第426號扣押物品清單編號1）及毒品分裝袋壹批，均沒收之；應追徵不能沒收之犯罪所得價額新臺幣捌仟元。 8 楊明龍基於販賣第二級毒品甲基安非他命以營利之犯意，以不詳方式與陳金忠或陳星光聯繫毒品交易事宜後，於109年2月28日某時許，在雲林縣臺西鄉臺西農會崙豐分會旁路口，販賣第二級毒品甲基安非他命給陳金忠及陳星光，並收取價金4000元而完成交易。 楊明龍犯販賣第二級毒品罪，處有期徒刑參年柒月。 扣案之帳冊壹本、電子磅秤壹臺（本院109年度保管檢字第426號扣押物品清單編號1）及毒品分裝袋壹批，均沒收之；應追徵不能沒收之犯罪所得價額新臺幣肆仟元。 9 楊明龍基於販賣第二級毒品甲基安非他命以營利之犯意，以不詳方式與陳金忠或陳星光聯繫毒品交易事宜後，於109年3月10日某時許，在雲林縣臺西鄉臺西農會崙豐分會旁路口，販賣第二級毒品甲基安非他命給陳金忠及陳星光，並收取價金4000元而完成交易。 楊明龍犯販賣第二級毒品罪，處有期徒刑參年柒月。 扣案之帳冊壹本、電子磅秤壹臺（本院109年度保管檢字第426號扣押物品清單編號1）及毒品分裝袋壹批，均沒收之；應追徵不能沒收之犯罪所得價額新臺幣肆仟元。 10 楊明龍基於販賣第二級毒品甲基安非他命以營利之犯意，以不詳之方式與陳金忠及陳星光聯繫毒品交易事宜後，於109年3月14日某時許，在雲林縣臺西鄉臺西農會崙豐分會旁路口，販賣第二級毒品甲基安非他命給陳金忠及陳星光，並收取價金8000元而完成交易。 楊明龍犯販賣第二級毒品罪，處有期徒刑參年捌月。 扣案之帳冊壹本、電子磅秤壹臺（本院109年度保管檢字第426號扣押物品清單編號1）及毒品分裝袋壹批，均沒收之；應追徵不能沒收之犯罪所得價額新臺幣捌仟元。 11 楊明龍基於販賣第二級毒品甲基安非他命以營利之犯意，於109年3月22日14時19分許，以本案0936號行動電話與持用門號0000000***號（號碼詳卷）行動電話之吳建仁聯繫毒品交易事宜後，於109年3月22日14時許，在雲林縣麥寮鄉雲3-1縣道旁後安機車行旁壕溝橋，販賣並交付第二級毒品甲基安非他命給吳建仁，惟吳建仁賒欠價金2000元。嗣於109年3月25日某時許，吳建仁始償還楊明龍上開價金。 楊明龍犯販賣第二級毒品罪，處有期徒刑參年柒月。 扣案之蘋果廠牌白色面板行動電話壹支（含扣案之門號0000000000號SIM卡壹張，即本院109年度保管檢字第426號扣押物品清單編號2）、帳冊壹本、電子磅秤壹臺（本院109年度保管檢字第426號扣押物品清單編號1）及毒品分裝袋壹批，均沒收之；應追徵不能沒收之犯罪所得價額新臺幣貳仟元。 12 楊明龍基於販賣第二級毒品甲基安非他命以營利之犯意，於109年2月16日9時45分許至同日22時9分許，以本案0936號之行動電話與持用門號0000000***號（號碼詳卷）行動電話之傅文和聯繫毒品交易事宜後，於109年2月16日22時(起訴書誤載為14時)許，在雲林縣麥寮鄉雲3-1縣道旁後安機車行旁壕溝橋，販賣第二級毒品甲基安非他命給傅文和，並收取價金1000元而完成交易。 楊明龍犯販賣第二級毒品罪，處有期徒刑參年柒月。 扣案之蘋果廠牌白色面板行動電話壹支（含扣案之門號0000000000號SIM卡壹張，即本院109年度保管檢字第426號扣押物品清單編號2）、帳冊壹本、電子磅秤壹臺（本院109年度保管檢字第426號扣押物品清單編號1）及毒品分裝袋壹批，均沒收之；應追徵不能沒收之犯罪所得價額新臺幣壹仟元。 13 楊明龍基於販賣第二級毒品甲基安非他命以營利之犯意，接續於109年2月23日11時56分許、同日12時12分許，以本案0936號之行動電話與持用門號0000000***號（號碼詳卷）行動電話之傅文和聯繫毒品交易事宜後，於同日12時許，在雲林縣麥寮鄉雲3-1縣道旁後安機車行旁壕溝橋，販賣第二級毒品甲基安非他命給傅文和，並收取價金1000元而完成交易。 楊明龍犯販賣第二級毒品罪，處有期徒刑參年柒月。 扣案之蘋果廠牌白色面板行動電話壹支（含扣案之門號0000000000號SIM卡壹張，即本院109年度保管檢字第426號扣押物品清單編號2）、帳冊壹本、電子磅秤壹臺（本院109年度保管檢字第426號扣押物品清單編號1）及毒品分裝袋壹批，均沒收之；應追徵不能沒收之犯罪所得價額新臺幣壹仟元。 14 楊明龍基於販賣第二級毒品甲基安非他命以營利之犯意，接續於109年3月25日22時3分許、同日22時30分許，以本案0936號之行動電話與持用門號0000000***號（號碼詳卷）行動電話之傅文和聯繫毒品交易事宜後，於同日(起訴書誤載為109年2月25日，業經檢察官當庭更正)22時許，在雲林縣麥寮鄉雲3-1縣道旁後安機車行旁壕溝橋，販賣第二級毒品甲基安非他命給傅文和，並收取價金1000元而完成交易。    楊明龍犯販賣第二級毒品罪，處有期徒刑參年柒月。 扣案如附表二編號1至3所示之甲基安非他命共參包（各含包裝袋壹只），均沒收銷燬之；扣案之蘋果廠牌白色面板行動電話壹支（含扣案之門號0000000000號SIM卡壹張，即本院109年度保管檢字第426號扣押物品清單編號2）、帳冊壹本、電子磅秤壹臺（本院109年度保管檢字第426號扣押物品清單編號1）及毒品分裝袋壹批，均沒收之；應追徵不能沒收之犯罪所得價額新臺幣壹仟元。 15   如犯罪事實一㈡所示。 楊明龍犯持有第二級毒品純質淨重二十公克以上罪，處有期徒刑柒月。 扣案如附表三所示之甲基安非他命共陸包（各含包裝袋壹只），均沒收銷燬之；扣案之電子磅秤壹臺（本院110年度保管檢字第57、2-2號扣押物品清單編號2），沒收之。 

附表二：(109年3月25日扣押)
編號 扣案物名稱 數量 送驗數量 檢出結果    驗餘數量  1 甲基安非他命(含包裝袋1只) 1包 0.3613公克(淨重) 二級毒品 【甲基安非他命】    0.3572公克(淨重)  2 甲基安非他命(含包裝袋1只) 1包 0.8730公克(淨重) 二級毒品 【甲基安非他命】    0.8712公克(淨重)  3 甲基安非他命(含包裝袋1只) 1包 0.1899公克(淨重) 二級毒品 【甲基安非他命】    0.1872公克(淨重)  4 銀色咖啡包(含包裝袋1只) 1包 11.0641公克(淨重) 二級毒品 【甲氧基甲基安非他命】 四級毒品 【硝西泮】 非屬「毒品危害防制條例」列管成分 【咖啡因】    10.4148公克(淨重)  5 蠟筆小新圖示藍色咖啡包(含包裝袋1只) 1包 6.5550公克(淨重) 二級毒品 【甲氧基甲基安非他命】 三級毒品 【芬納西泮】 四級毒品 【硝西泮】    5.5351公克(淨重)  6 蠟筆小新圖示藍色咖啡包(含包裝袋2只) 2包 合計15.24公克(毛重) 均未取樣（包裝同編號5）。    ---  7 K他命(含包裝袋1只) 1包 0.0627公克(淨重) 二級毒品 【甲基安非他命】 三級毒品 【3，4-亞甲基雙氧苯基二甲胺丁酮】 四級毒品 【佐沛眠】    0.0498公克(淨重)  

附表三：(109年3月30日扣押)
編號 扣案物名稱 數量 送驗數量 檢出結果    驗餘數量  1 甲基安非他命(含包裝袋1只) 1包 3.1665公克(淨重) 二級毒品 【甲基安非他命】    3.1591公克(淨重)  2 甲基安非他命(含包裝袋1只) 1包 3.2392公克(淨重) 二級毒品 【甲基安非他命】    3.2337公克(淨重)  3 甲基安非他命(含包裝袋1只) 1包 3.1713公克(淨重) 二級毒品 【甲基安非他命】    3.1642公克(淨重)  4 甲基安非他命(含包裝袋1只) 1包 3.2587公克(淨重) 二級毒品 【甲基安非他命】    3.2533公克(淨重)  5 甲基安非他命(含包裝袋1只) 1包 3.2534公克(淨重) 二級毒品 【甲基安非他命】    3.2446公克(淨重)  6 甲基安非他命(含包裝袋1只) 1包 7.9152公克(淨重) 二級毒品 【甲基安非他命】    7.9039公克(淨重)